臺灣高等法院刑事裁定　　　　　　　　100年度毒抗字第100號
抗　告　人
即　被　告　賴俊宇
上列抗告人即被告因毒品危害防制條例案件，不服臺灣臺北地方
法院，中華民國100 年2 月25日裁定（100 年度毒聲字第109 號
），提起抗告，本院裁定如下：
    主  文
抗告駁回。
    理  由
一、原裁定意旨略以：被告於民國99年10月15日下午某時許，在
    臺北市○○○路107 巷55號1 樓處所內，施用第二級毒品安
    非他命之事實，業據被告於警詢時坦承不諱（見偵卷第6-7
    頁），而被告於99年10月16日為警採集之尿液送臺灣檢驗科
    技股份有限公司檢驗，經該公司以EIA 酵素免疫分析法為初
    步檢驗後，再以GC／MS氣相層析／質譜儀法為確認檢驗，結
    果確呈安非他命及甲基安非他命陽性反應等情，此有新北市
    政府警察局查獲毒品案件尿液檢體監管紀錄表（尿液檢體編
    號：Q0000000）、臺灣檢驗科技股份有限公司出具之濫用藥
    物檢驗報告各1 份在卷可稽（見偵卷第19頁正面、背面）。
    且以氣相層析質譜分析法作藥物及其代謝產物之定性及定量
    分析檢驗者，幾乎不會有偽陽性反應產生，亦即如尿液中未
    含有煙毒之反應者，即不可能產生因藥物所引起之偽陽性反
    應，此有行政院國軍退除役官兵輔導委員會臺北榮民總醫院
    83年4 月7 日（83）北總內字第03 059號函可資參照，而本
    件既然以氣相層析質譜儀檢測，足見上開檢驗結果之正確性
    ，是被告應有施用毒品乙節，應堪認定。此外，復有安非他
    命吸食器1 組（含玻璃球及塑膠管）、安非他命1 包（毛重
    0.3 公克）、夾子1 支、安非他命吸食器塑膠杓管1 支扣案
    可佐，足認被告確有於上開時、地施用第二級毒品甲基安非
    他命之犯行無訛，因而依毒品危害防制條例第20條第1 項，
    觀察勒戒處分條例第3 條第1 項規定，裁定令被告入勒戒處
    所觀察、勒戒等語。
二、抗告意旨略以：我是第一次犯，希望法官可以給我一次機會
    ，以服勞役或其他方法替代，而不要讓我留下污點。目前我
    已有正常之工作，且已經努力在改變云云。
三、本院查：
（一）按違反毒品危害防制條例第10條，施用第一級、第二級毒
      品之罪者，檢察官應聲請法院裁定，令被告入勒戒處所觀
      察、勒戒，其期間不得逾2 月；依前項規定為觀察、勒戒
      或強制戒治執行完畢釋放後，5 年後再犯第10條之罪者，
      適用本條前2 項之規定，毒品危害防制條例第20條第1 項
      、第3 項定有明文。查被告上開施用第二級毒品甲基安非
      他命之事實，業據被告於警詢時坦承不諱，而被告於99年
      10月16日為警採集之尿液檢體（尿液檢體編號：Q0000000
      號），經送驗結果，檢出安非他命及甲基安非他命陽性反
      應，有臺灣檢驗科技股份有限公司99年11月4 日濫用藥物
      檢驗報告在卷可稽（見偵卷第6 頁背面、第18頁、第19
      頁），復有扣案之安非他命吸食器1 組（含玻璃球及塑膠
      管）、安非他命1 包（毛重0.3 公克）、夾子1 支、安非
      他命吸食器塑膠杓管1 支扣案可佐；而被告未曾因施用毒
      品案件經裁定令被告入勒戒處所觀察、勒戒，有本院被告
      前案紀錄表1 紙在卷可按。是原審裁定被告應送勒戒處所
      觀察、勒戒，自屬適法，並無違誤。
（二）被告雖以前開事由提起抗告，然施用毒品者，法院應依檢
      察官之聲請裁定送觀察、勒戒，係法律規定之強制處遇程
      序，法院並無就個案情節斟酌有無施以觀察、勒戒或改以
      服勞役或其他方法替代之權限；至於被告抗告主張目前已
      有正常工作，且已經努力在改變等情，均無法解免或為停
      止執行觀察勒戒之依據。
（三）綜上，被告之抗告，為無理由，應予駁回。
四、據上論斷，應依刑事訴訟法第412條，裁定如主文。
中    華    民    國   100    年    3     月    25    日
                  刑事第九庭  審判長法  官  陳貽男
                                    法  官  蔡聰明
                                    法  官  蔡守訓
以上正本證明與原本無異。
不得再抗告。
                                    書記官  許俊鴻
中    華    民    國   100    年    3     月    25    日